【裁判字號】    89,易,656
【裁判日期】    891026
【裁判案由】    毒品危害防制條例
【裁判全文】
臺灣士林地方法院刑事判決                          八十九年度易字第六五六號
    公  訴  人  臺灣士林地方法院檢察署檢察官
    被      告  甲○○
右列被告因違反毒品危害防制條例案件，經檢察官提起公訴（八十八年度偵字第一一
四八二號、八十九年度毒偵字第二五四號、第七五五號），本院判決如左：
    主  文
甲○○連續施用第二級毒品，處有期徒刑柒月。扣案第二級毒品安非他命伍包（淨重
貳點柒柒公克）沒收銷燬之。
    事  實
一、甲○○前因施用毒品案件，經本院以八十七年度毒聲字第一００四號裁定送觀察
    、勒戒，經發交臺灣士林看守所附設勒戒處所執行觀察、勒戒後，認無繼續施用
    毒品之傾向，由臺灣士林地方法院檢察署檢察官於八十七年十二月四日以八十七
    年度偵字第一０七三三號、第一０八八一號為不起訴處分確定。復因施用毒品案
    件，經台灣台北地方法院以八十八年度毒聲字第一一九二號裁定送觀察、勒戒後
    ，認無繼續施用毒品之傾向，由臺灣台北地方法院檢察署檢察官於八十八年五月
    二十九日以八十八年度偵字第一一一二四號為不起訴處分確定。詎甲○○仍不知
    悔改，復基於概括犯意，自八十八年七月間起至同年十一月四日止，連續多次在
    台北市○○區○○路七段一０六巷五號四樓住處及台北縣蘆洲市○○街九十五號
    馨記旅館等處施用第二級毒品安非他命，為警於八十八年十月二十一日晚上二十
    一時許，在台北縣蘆洲市○○路二八０號前查獲其與孔祥吉（另案審理），並扣
    得孔祥吉所有之第二級毒品安非他命淨重七點九公克；復於八十八年十月三十一
    日凌晨三時二十分許，在台北縣蘆洲市○○街九十五號馨記旅館三０五室查獲其
    與孔祥吉，並扣得孔祥吉所有之吸食器一組、安非他命淨重五點二公克、安非他
    命殘渣袋二十一個。又於八十八年十一月四日二十二時二十分許在台北市○○路
    四八八號前為警查獲，並扣得甲○○所有之第二級毒品安非他命五包淨重二點七
    七公克。甲○○經本院以八十九年度毒聲字第一０三一號裁定送臺灣臺北戒治所
    施以強制戒治。
二、案經台北市政府警察局士林分局報請及臺北縣警察局蘆洲分局報請臺灣板橋地方
    法院檢察署呈請臺灣高等法院檢察署檢察長核轉臺灣士林地方法院檢察署檢察官
    偵查起訴。
    理  由
一、右揭犯罪事實，業據被告甲○○坦承不諱，而其三次為警查獲後所採集之尿液經
    送檢驗結果，均呈安非他命陽性反應，有台北市立療養院八十八年十月二十九日
    煙毒尿液檢驗報告書、台北縣衛生局八十八年十一月二十三日北縣衛六字第七一
    二一０尿液煙毒檢驗成績書、台北市立療養院八十八年十一月十一日煙毒尿液檢
    驗報告書附卷可稽，且被告所有經查扣之五包晶體，經送驗結果係毒品甲基安非
    他命，有法務部調查局八十九年九月八日（八九）陸（一）字第八九○六三八七
    一號檢驗通知書一紙在卷可稽，被告自白顯與事實相符，堪予採信。又被告前因
    違反毒品危害防制條例案件，先後經本院八十七年度毒聲字第一００四號及台灣
    台北地方法院八十八年度毒聲字第一一九二號裁定送觀察、勒戒，經臺灣士林看
    守所附設勒戒處所執行觀察、勒戒後，均認無繼續施用毒品之傾向，分別由臺灣
    士林地方法院檢察署檢察官於八十七年十二月四日以八十七年度偵字第一０七三
    三號、第一０八八一號及臺灣台北地方法院檢察署檢察官於八十八年五月二十九
    日以八十八年度偵字第一一一二四號為不起訴處分確定，有被告之刑案資料查註
    紀錄表在卷可按，堪認被告確於五年內三犯毒品危害防制條例第十條第二項之施
    用毒品罪無訛。本件事證明確，被告犯行洵堪認定，應依法論科。
二、核被告所為，係犯毒品危害防制條例第十條第二項之施用第二級毒品罪。被告因
    施用第二級毒品安非他命而持有毒品安非他命，其持有之低度行為為施用之高度
    行為所吸收，不另論罪。其先後多次施用毒品犯行，時間緊接，方法相同，觸犯
    構成要件相同之罪，顯係基於概括犯意為之，為連續犯，依刑法第五十六條之規
    定，以一罪論，並依法加重其刑。又公訴人起訴事實雖未敘及被告自八十八年七
    月間起至同年十月二十一日下午九時前二十四小時之部分，然該部分事實與公訴
    人起訴事實有連續犯之裁判上一罪關係，應為起訴效力所及，本院自應併予審理
    。爰審酌被告之生活狀況、品行、其犯罪之動機、目的、手段，前已曾因施用安
    非他命犯行，經二次觀察、勒戒處分，猶不知真切悛悔，戒絕惡習，屢犯本罪，
    施用期間、次數，及犯罪後坦承犯行，尚知悔悟等一切情狀，量處如主文所示之
    刑。
三、扣案第二級毒品安非他命五包（淨重二點七七公克），係違禁物，不問屬於犯人
    與否，均應依毒品危害防制條例第十八條第一項之規定，沒收銷燬之。另被告於
    八十八年十月二十一日晚上二十一時許，在台北縣蘆洲市○○路二八０號前與孔
    祥吉同被查獲，並扣得孔祥吉所有之第二級毒品安非他命淨重七點九公克，及同
    年十月三十一日凌晨三時二十分許，扣得孔祥吉所有之吸食器一組、安非他命淨
    重五點二公克、安非他命殘渣袋二十一個，據孔祥吉稱係其所有之物，與被告犯
    罪無關，爰不諭知沒收銷燬。
四、據上論斷，應依刑事訴訟法第二百九十九條第一項前段，毒品危害防制條例第十
    條第二項、第十八條第一項，刑法第十一條、第五十六條，判決如主文。
本案經檢察官陳嘉琪到庭執行職務。
中      華      民      國    八十九    年      十      月    二十六    日
                              臺灣士林地方法院刑事第四庭
                                      法  官
右正本證明與原本無異。
如不服本判決，應於判決送達後十日內，向本院提出上訴狀。
            書記官
中    華    民    國      八十        年              月              日


司法院資訊處製作；財團法人民間司法改革基金會備份。
